臺北高等行政法院判決
                                      110年度訴字第427號
                                    110年9月30日辯論終結
原      告  徐耀德                                
訴訟代理人  廖威淵  律師
被      告  桃園市政府環境保護局                       
代  表  人  呂理德（局長）住同上
訴訟代理人  陳國紹（兼送達代收人）
            黃渝絜              
            簡竫諺              
上列當事人間廢棄物清理法事件，原告不服桃園市政府中華民國
109年12月10日府法訴字第1090234820號訴願決定，提起行政訴
訟，經臺灣桃園地方法院110年2月2日110年度簡字第14號裁定移
送本院審理，本院判決如下：
    主  文
一、原告之訴駁回。
二、訴訟費用由原告負擔。
    事實及理由
一、爭訟概要：
    本件行政訴訟起因於桃園市蘆竹區長興里溪洲56之4號址內
    附6至附9工廠於民國107年1月30日凌晨發生火災，被告於翌
    （31）日會同內政部警政署保安警察第七總隊第三大隊第一
    中隊至現場稽查，發現該址內宇宣實業有限公司（下稱「宇
    宣公司」）負責人謝政成（下稱「謝君」）所承租之同址附
    9廠房區域內（下稱「系爭廠區」），有堆置太空包包裝之
    附零組件的廢印刷電路板、廢電子零組件及褐色廢棄污泥等
    ，共計約20袋（下稱「系爭廢棄物」），當場抽樣送驗，以
    毒性特性溶出程序（TCLP）檢測其萃出液中含總鎘、總鉻、
    總銅及總鉛之濃度，其中編號8、11號太空包之採樣萃出液
    成分中所含總銅的濃度更分別達97.6mg/L及316mg/L，均超
    出有害事業廢棄物認定標準第4條附表4規定之溶出試驗標準
    15mg/L，屬有害事業廢棄物。經被告向謝君查察後，得知系
    爭廠區由謝君提供予原告管理使用而不予置問，被告通知原
    告說明並提供系爭廠區現場照片供辨認後，原告坦承系爭廢
    棄物是其2年前向訴外人陳委陶（下稱「陳君」）以新臺幣
    （下同）152萬元代價收受而貯放。被告因認原告未領有公
    民營廢棄物清除機構許可文件（下稱「廢棄物清除機構許可
    」），擅自受託從事清除貯存事業廢棄物之業務，已違反廢
    棄物清理法（下稱「廢清法」）第41條第1項規定，在原告
    另涉及系爭廠區內堆疊系爭廢棄物，從事廢電路板破碎、水
    選分離萃取銅粉之廢棄物處理行為，而涉嫌同法第46條第4
    款未領有廢棄物處理許可而從事廢棄物貯存、處理的罪嫌，
    經臺灣桃園地方檢察署（下稱「桃園地檢署」）以107年度
    偵字第11244號不起訴處分書為不起訴處分之後，被告就依
    廢清法第57條、違反廢棄物清理法罰鍰額度裁罰準則（下稱
    「罰鍰裁罰準則」）第2條第3款附表3項次2、環境教育法第
    23條及環境講習執行辦法第8條第1項附件1等規定，以109年
    8月3日桃環稽字第1090066287號函附裁處書（裁處書字號：
    40-109-070080）裁處原告18萬元罰鍰、並命其停止營業（
    廢棄物清除貯存業務）及接受環境講習8小時（下稱「原處
    分」）。原告不服，提起訴願遭決定駁回，於是向臺灣桃園
    地方法院（下稱「桃園地院」）提起行政訴訟，經桃園地院
    以110年度簡字第14號裁定移送本院審理。
二、原告主張要旨及聲明：
（一）原告放置於系爭廠區是電子材料及原物料，被告抽驗之褐
      色廢棄污泥，經原告送請行政院環境保護署（下稱「環保
      署」）許可檢驗室之榮大檢驗中心檢測結果，「全含量總
      銅61.7％」，屬於工業級銅粉的原物料，檢測結果當然含
      銅量超標，但非有害事業廢棄物。而任何原物料及物品在
      經系爭廠區所遭遇大火焚燒，當然都會變成廢棄物，被告
      據此認定原告從事清除貯存「廢棄物」業務，實有疑義。
      原告對廠房發生大火並無故意過失，被告仍予處罰，違反
      行政罰法第7條規定。另原告遭以違反廢清法犯罪移送結
      果，也經桃園地檢署不起訴處分在案，可見原告並未違反
      廢清法。
（二）原告107年1月31日即使有違反廢清法之事實，當時並無罰
      鍰裁罰準則之規定，但廢清法第57條於108年5月28日後有
      罰鍰裁罰準則之適用，此法規變更應有行政罰法第5條但
      書之適用，且原告107年1月31日縱有違反廢清法第41條規
      定之事實，當時即已完結，原處分依罰鍰裁罰準則對原告
      裁罰，違反法律不溯及既往原則。又被告拖延至109年8月
      3日始對原告為罰鍰處分，罰鍰部分顯然違反行政程序法
      第8條規定。
（三）聲明：訴願決定及原處分均撤銷。
三、被告答辯要旨及聲明：
（一）被告於107年1月31日派員至系爭廠區稽查，發現現場堆置
      系爭廢棄物，其中2袋太空包內容物之萃出液，總銅濃度
      已逾毒性特性溶出程序溶出標準15mg/L，屬有害事業廢棄
      物，且查獲之褐色廢棄污泥中，有包裝完整未受火災波及
      部分，足證此等廢棄污泥在火災前即此廢棄物狀態。而原
      告未領有廢棄物清除機構許可，自承2年前向陳君以152萬
      元收受系爭廢棄物，利用系爭廠區堆置貯存，足認有繼續
      反覆從事受託清除、貯存廢棄物之意思，縱僅初次為之，
      仍應認業務行為已經實行，其擅自從事清除貯存事業廢棄
      物業務，已違反廢清法第41條第1項規定，且有故意過失
      而可歸責無誤。另行政罰與刑罰性質不同，構成要件各別
      ，刑罰與行政罰可各自認定事實，且行政罰對人民權益侵
      害遠低於刑罰，被告以環境稽查工作紀錄表、稽查照片、
      刑事案件報告書等資料，認定原告違反廢清法第41條第1
      項規定，應屬有據。
（二）107年1月31日查獲原告違規，於109年8月3日依廢清法第5
      7條、罰鍰裁罰準則第2條第3款附表3項次2規定裁處原告1
      8萬元罰鍰。廢清法第57條規定，於行為後至裁處時皆未
      變更，並無行政罰法第5條從新從輕原則之適用。至於108
      年5月28日訂定發布之罰鍰裁罰準則，性質屬法規命令，
      屬處罰規定之一部分，如有足以影響行政罰裁處之變更，
      始為行政罰法第5條所稱之變更，而有從新從輕原則之適
      用；惟廢清法第63條之1第1項規定於裁處前未有修正，依
      該條授權訂定之罰鍰裁罰準則於發布前，無其他可資比較
      之法規命令存在，故無行政罰法第5條但書規定適用餘地
      ，且廢清法第57條所處罰鍰為6萬以上30萬以下，從而被
      告以裁處時之法律及法規命令規定處原告18萬元罰鍰，未
      逾越比例原則。
（三）聲明：原告之訴駁回。
四、前提事實：
（一）如爭訟概要欄所載之事實，有載明被告在系爭廠區發生火
      災後，發現其內系爭廢棄物，查明謝君承租系爭廠區，提
      供予原告管理使用，經通知原告說明並提供系爭廠區現場
      照片供辨認後，原告坦承系爭廢棄物是2年前向陳君以152
      萬元代價收受等情，並經宇宣公司負責人謝君及原告簽名
      確認之環境稽查工作紀錄表（見原處分卷第1-2頁）及現
      場稽查照片（見同卷第3-7頁）、被告委託環境檢測機構
      對抽樣送驗之褐色廢棄污泥檢測報告（見同卷第8-10頁）
      、被告通知原告到場陳述意見函（見同卷第11-12頁）、
      原告陳述意見之答辯書（見同卷第13-14頁）、原處分及
      送達證書（見本院卷第39-43頁）、訴願決定（見同卷第4
      7-55頁）、桃園地院110年度簡字第14號裁定（見同卷第1
      1-12頁）等在卷可供查對屬實。
（二）系爭廠區是由謝君於104年11月間所承租，交予岳父即原
      告使用而不過問等情，另經謝君、系爭廠區出租人配偶洪
      金秀等，在謝君與原告所涉廢清法刑事案件偵查程序中，
      於警詢、偵訊時證述甚明（見桃園地檢署107年度偵字第1
      1244號卷第4-5、22-23、59頁），並經原告在該刑事程序
      警詢、偵查中自承：委由謝君承租系爭廠區後，就向陳君
      以150萬元左右代價收受系爭廢棄物貯放該處等語明確（
      見同卷第13、60頁），且有房屋租賃契約在卷可考（見同
      卷第6-11頁），並經本院調取該刑事偵查卷宗查核無誤。
      又原告另涉及系爭廠區內堆疊系爭廢棄物，從事廢電路板
      破碎、水選分離萃取銅粉之廢棄物處理行為，而涉嫌廢清
      法第46條第4款未領有廢棄物處理許可卻從事廢棄物貯存
      、處理的罪嫌，業經桃園地檢署於107年12月24日以107年
      度偵字第11244號不起訴處分書為不起訴處分，也經本院
      調取該刑事偵查卷宗查閱確認之。
五、爭點：
（一）原告在107年1、2月間被查獲的2年前，受陳君所託，以15
      2萬元代價，收受貯存在系爭廠區的印刷電路板、電子零
      組件及褐色污泥等，是否屬於廢清法所稱之廢棄物？
（二）原處分依罰鍰裁量準則裁處罰鍰，是否違反行政罰法第5
      條第1項規定或法律不溯及既往原則？ 
六、本院的判斷：
（一）應適用的法令及法理的說明：
    1.廢清法第2條第1項至第3項規定：「（第1項）本法所稱廢
      棄物，指下列能以搬動方式移動之固態或液態物質或物品
      ：一、被拋棄者。二、減失原效用、被放棄原效用、不具
      效用或效用不明者。三、於營建、製造、加工、修理、販
      賣、使用過程所產生目的以外之產物。四、製程產出物不
      具可行之利用技術或不具市場經濟價值者。五、其他經中
      央主管機關公告者。（第2項）前項廢棄物，分下列二種
      ：一、一般廢棄物：指事業廢棄物以外之廢棄物。二、事
      業廢棄物：指事業活動產生非屬其員工生活產生之廢棄物
      ，包括有害事業廢棄物及一般事業廢棄物。（一）有害事
      業廢棄物：由事業所產生具有毒性、危險性，其濃度或數
      量足以影響人體健康或污染環境之廢棄物。（二）一般事
      業廢棄物：由事業所產生有害事業廢棄物以外之廢棄物。
      （第3項）前項有害事業廢棄物認定標準，由中央主管機
      關會商中央目的事業主管機關定之。……」第2條之1規定：
      「事業產出物，有下列情形之一，不論原有性質為何，為
      廢棄物：一、經中央主管機關認定已失市場經濟價值，且
      有棄置或污染環境、危害人體健康之虞者。二、違法貯存
      或利用，有棄置或污染環境之虞者。三、再利用產品未依
      本法規定使用，有棄置或污染環境之虞者。」第41條第1
      項規定：「從事廢棄物清除、處理業務者，應向直轄市、
      縣（市）主管機關或中央主管機關委託之機關申請核發公
      民營廢棄物清除處理機構許可文件後，始得受託清除、處
      理廢棄物業務。……」第57條規定：「從事廢棄物貯存、清
      除或處理業務，違反第41條第1項規定者，處新臺幣6萬元
      以上30萬元以下罰鍰，並命其停止營業。」第63條之1第1
      項規定：「依本法處罰鍰者，其額度應依污染程度、特性
      及危害程度裁處；其裁罰準則，由中央主管機關定之。」
　　2.前述廢清法第41條第1項規定，從事廢棄物清除、處理業
      務者，應先向管轄機關申請核發廢棄物清除處理機構許可
      後，始得受託清除、處理廢棄物業務，是國家藉由許可制
      對有意參與廢棄物清除、處理之私經濟營業競爭活動者之
      適格性管制，透過此等行業許可制的審查、把關，確保從
      事廢棄物清除、處理業務者，具有從業所需的適當場域、
      人員組織、設施配備、營運計畫等，並使廢棄物清除、處
      理的營業秩序，納於主管機關所許可的監管下，以達成有
      效清除、處理廢棄物，改善環境衛生，維護國民健康等立
      法目的。而業務經營的從業行為，本質上須具經常性之要
      件，亦即必須其在市場上從事之交易行為顯現一定反覆或
      繼續性特徵，徵明其乃經常投入市場之經濟活動主體，非
      僅偶然從事法所規範之交易行為，故其營業活動已足以影
      響廢清法第41條第1項規定所引導的廢棄物清除、處理市
      場的正當競爭秩序者，始足當之。但此足以影響市場競爭
      秩序之營業競爭主體（事業）的認定，僅在界定法規範之
      適格對象，應在上述規範目的引導下，就個案整體客觀事
      實為合目的性之妥適評價、認定。故倘個案客觀事實顯現
      當事人已具有反覆多次從事交易而投入市場從事廢棄物清
      除、處理之營業競爭的客觀條件與主觀意圖，因已屬得在
      市場上與他事業從事營業競爭之經濟活動的適格主體，縱
      其被查獲之違法交易僅有一次（包括首次實施即被查獲，
      及實施多次僅被查獲一次之情形），其情節仍足以影響廢
      清法上開規定所欲導正的市場正當競爭秩序，非不涉及此
      等法益侵害的偶發性交易行為所可比擬，核仍屬事業之違
      法經營行為無誤。
    3.行為時有害事業廢棄物認定標準第4條第2款規定：「有害
      特性認定之有害事業廢棄物種類如下：……二、溶出毒性事
      業廢棄物：指事業廢棄物依使用原物料、製程及廢棄物成
      分特性之相關性選定分析項目，以毒性特性溶出程序（以
      下簡稱TCLP）直接判定或先經萃取處理再判定之萃出液，
      其成分濃度超過附表4之標準者。……」該條款規定之附表4
      規定：「分析項目：……三、有毒重金屬……（九）銅及其化
      合物（總銅）（僅限廢觸媒、集塵灰、廢液、污泥、濾材
      、焚化飛灰或底渣）；溶出試驗標準（毫克/公升）：15.
      0。」經核是廢清法中央主管機關環保署依同法第2條第3
      項具體授權所訂定之法規命令，其內容未逾越授權範圍，
      未增加母法或其他法律規定所無對人民權利或自由之限制
      ，也未與法律之規定有所抵觸，自得為執法機關所援用。
　　4.環保署於108年5月28日依同法第63條之1第1項後段規定，
      訂定行為時罰鍰裁罰準則，該準則第2條第3款規定：「違
      反本法規定者，罰鍰額度除依下列規定裁處外，依行政罰
      法第18條第1項規定，應審酌違反本法義務行為應受責難
      程度、所生影響及因違反本法義務所得之利益，並得考量
      受處罰者之資力：……三、公民營廢棄物清除處理機構及廢
      棄物專業技術人員違反本法義務規定之行為，適用附表3
      。」而該條附表3項次2規定：「……項次2.裁罰事實：從事
      廢棄物貯存、清除或處理業務，違反第41條第1項規定……
      違反條文：第41條第1項……裁罰依據：第57條……裁罰範圍
      ：處新臺幣6萬元以上30萬元以下罰鍰…污染程度：（一）
      未取得清除許可，受託清除廢棄物，A=1-2……污染特性：
      （一）自本次違反本法之日（含）回溯前1年內，未曾違
      反相同條款規定者，B=1……危害程度：……（三）屬有害事
      業廢棄物，C=3……應處罰鍰計算方式（新臺幣）：30萬元≧
      (A×B×C×6萬元)≧6萬元。」經核此等裁罰準則之規定，是
      環保署經過廢清法之授權，在廢清法第57條法定之罰鍰額
      度範圍內，為顧及法律適用的一致性及符合平等原則，利
      於減少爭議及行政爭訟成本，參照同法第63條之1第1項前
      段規定裁罰機關罰鍰裁量時，為符合比例原則所應考量的
      裁量基準性質的行政規則（行政程序法第159條第2項第2
      款規定參照）。核該等裁量準則未逾越廢清法第63條之1
      第1項後段之授權範圍，所定裁量參考事項也與廢清法同
      條項前段規定意旨相符，且未增加法律所無的限制或處罰
      ，其內容亦屬客觀合理，被告自得作為處分的依據。再者
      ，行政罰法第5條規定有關行政罰之從新從輕原則，該條
      規定所稱「行為後法律有變更者」，限於已公布或發布且
      施行之實體處罰法規有所變更；至於罰鍰裁罰準則對廢清
      法罰鍰裁處管轄機關有內部的拘束力，裁罰機關須予援用
      ，故罰鍰裁罰準則如在違反行政法上義務行為後有變更者
      ，實質上也足以影響行政罰的裁處，雖應屬行政罰法第5
      條規定之法規變更。然而，若違法行為時，罰鍰裁罰準則
      尚未公布施行者，即無行政罰法第5條規定之適用。再者
      ，罰鍰裁罰準則之公布施行，僅是將廢清法第63條之1第1
      項前段規定罰鍰裁量時依據憲法比例原則本應參酌之事項
      ，予以進一步具體明文化，以提升罰鍰裁量在不同個案間
      的公平性與可預測性，並非增加或加重廢清法原本所無的
      處罰。換言之，行為人違法行為至裁罰機關為罰鍰處分時
      ，倘罰鍰裁量準則尚未公布施行者，裁罰機關本應適用廢
      清法第63條之1第1項前段規定，自行參考個案污染程度、
      特性及危害程度等種種因素，就罰鍰金額，為合義務之裁
      量決定；惟若違法行為後，迄至裁罰機關為罰鍰處分前，
      罰鍰裁罰準則已公布施行者，廢清法第63條之1第1項前段
      規定之較為抽象、概括的罰鍰裁量因素，已經由罰鍰裁罰
      準則予以具體化俾增公平與明確，裁罰機關自得直接援用
      罰鍰裁罰準則之裁量基準，為合義務之罰鍰裁量決定，於
      此，無關法令之溯及既往適用。
    5.環境教育法第23條規定：「自然人、法人、設有代表人或
      管理人之非法人團體、中央或地方機關（構）或其他組織
      違反環境保護法律或自治條例之行政法上義務，經處分機
      關處分停工、停業或新臺幣5千元以上罰鍰者，處分機關
      並應令該自然人、法人、機關或團體指派有代表權之人或
      負責環境保護權責人員接受1小時以上8小時以下環境講習
      。」而依環境教育法第24條之1第1項授權所訂定之環境講
      習執行辦法第8條第1項規定：「處分機關裁處環境講習，
      應依附件1計算環境講習時數。」該條項附件1規定：「項
      次1、違反法條：違反環境保護法律或自治條例。裁罰依
      據：第23條、第24條。違反行為：違反環境保護法律或自
      治條例之行政法上義務，經處分機關處新臺幣5千元以上
      罰鍰或停工、停業處分者。……裁處金額與同一條款適用對
      象最高上限罰鍰金額之比例（A）：……停工、停業。環境
      講習（時數）…8…。」
（二）原告確有未取得事業許可而從事廢棄物貯存、清除業務之
      違法事實，原處分依法裁處罰鍰並命停止營業、接受環境
      講習，並無違誤：
　　1.參酌卷附系爭廠區之現場照片顯示，被告在系爭廠區查獲
      貯存的20袋太空包包裝的系爭廢棄物，屬數量龐大的印刷
      電路板、電子零組件及褐色污泥，而就印刷電路板或電子
      零組件而言，是電子精密元件，若為原效用的儲存堆放，
      必須避免彼此擠壓而破壞電子精密元件原效用之通電運行
      ，當無可能以太空包大量任意堆疊，由此可見此部分是屬
      廢清法第2條第1項第2款、第2項第2款所稱減失或放棄原
      效用的事業廢棄物；另就太空包內褐色污泥而言，此等混
      有少數電子零件與大量雜質的粉狀泥土，根本是被放棄原
      效用之事業製程產出物與泥土的混合物，經核也屬廢清法
      上開規定的事業廢棄物無誤，即使此等事業廢棄物因元件
      內本富含金屬成分，另得透過廢棄物清除、處理設備，從
      中萃取出含高比例的特定金屬物質，也無礙於此等污泥已
      屬廢棄物的本質。況且，系爭廢棄物其中褐色污泥經被告
      採樣後，依有害事業廢棄物認定標準第4條第2款規定的鑑
      驗方式，以毒性特性溶出（TCLP）程序，先經萃取處理再
      判定之萃出液，驗出總銅成分濃度超過該條款附表4之標
      準，已屬廢清法第2條第2項第2款第1目所稱之有害事業廢
      棄物，至為明確。至於原告提出榮大檢驗中心檢測該等污
      泥含有總銅量61.7％，只更顯現此等有害事業廢棄物內含
      有高比例足以影響人體健康或污染環境的重金屬成分，不
      妨礙此等褐色污泥在客觀上是被放棄原效用之事業製程產
      出物與泥土混合之廢棄物的性質。原告主張經被告查獲的
      系爭廢棄物，都是有再利用價值的工業原料，經核顯與事
      實不符，諉無可採。
　　2.原告在107年1月31日遭查獲約莫2年前左右，委由謝君於1
      04年11月間承租系爭廠區，以152萬元之高價，受陳君之
      託，收受系爭廢棄物貯放於內，直至107年遭查獲停止改
      善以前，均仍在履行與陳君間有償寄託貯放交易行為而延
      續。又由現場照片可看出，系爭廠區空間與系爭廢棄物的
      數量龐大，原告單純收受系爭廢棄物靜態存放的金額高逾
      百萬元，在在顯示此等有償貯存廢棄物的交易，並非偶然
      從事的廢棄物清除、貯存交易行為，原告透過這次交易已
      顯現其有反覆經常投入廢棄物貯存、清除營業競爭市場的
      客觀條件與主觀意圖，雖其經查獲之違法交易僅有受陳君
      所託之此次行為，其情節仍足以影響廢清法第41條第1項
      規定所欲導正的廢棄物清除處理營業競爭秩序，故原告直
      至107年查獲終止前，均持續有故意「未經申領廢棄物清
      除機構許可，即擅自受託從事清除貯存事業廢棄物之業務
      」的違法從業行為，甚為明確。參照前開說明，被告自得
      依廢清法第57條、第63條之1第1項、行為時罰鍰裁罰準則
      第2條第3款、該條附表3項次2、環境教育法第23條、環境
      講習執行辦法第8條第1項、該條項附件1等規定，裁處罰
      鍰、停止營業，並命接受環境講習。原告主張其無故意或
      過失，並不可採。至於桃園地檢署認定原告所涉犯廢清法
      第46條第4款罪嫌不足而為不起訴處分，是因系爭廠區現
      場查無破碎機、分離機等萃取銅粉之機械設備，因而難認
      原告有處理廢棄物的犯罪嫌疑，此參本院調閱附於該檢察
      署107年度偵字第11244號偵查卷所附不起訴處分書即明。
      由此可知，刑事偵查不起訴處分並未以職權偵查的結果，
      認定原告完全無涉違法貯存、清除廢棄物的業務行為。況
      且，該刑案有關廢清法第46條第4款罪嫌偵查認定結果，
      也不妨礙被告依廢清法執法行政機關之權限，認定原告違
      反同法第41條第1項規定事實之成立。原告主張上開刑案
      偵查不起訴，也無從為有利的證明。
　　3.本件原告違反廢清法第41條第1項規定事實明確，已如前
      述，被告依同法第63條之1第1項規定，適用同法第57條規
      定裁處罰鍰時，其額度應依污染程度、特性及危害程度等
      為裁處，並得援用作成原處分之行為時罰鍰裁罰準則規定
      為裁量，此不涉行政罰法第5條規定或法令溯及既往適用
      問題，亦經本院說明前。故被告參照行為時罰鍰裁罰準則
      第2條第3款附表3項次2規定，以原告「污染程度」屬「未
      取得清除許可，受託清除廢棄物之態樣，其「污染特性」
      屬「本次違反日回溯前1年內，未曾違反相同條款規定」
      之情形，「危害程度」屬「有害事業廢棄物」等裁量參考
      因素，以原處分裁處罰鍰18萬元，並依廢清法第57條規定
      命停止廢棄物清除貯存業務之營業，另依環境教育法第23
      條及環境講習執行辦法第8條第1項附件1之規定，命接受
      環境講習8小時，經核於法並無違誤。原告主張本件原處
      分適用罰鍰裁罰準則違反行政罰法第5條規定或法律不溯
      及既往原則，裁量違法等語，也不足採。
七、綜上所述，原告主張各節都不可採，被告以原處分對原告裁
    處罰鍰18萬元，命停止營業及處環境講習8小時，並無違誤
    ，訴願決定予以維持，也屬合法。原告訴請撤銷訴願決定與
    原處分，為無理由，應予駁回。又本件事證已臻明確，兩造
    其餘攻擊防禦方法及聲明陳述，與判決結果無影響，爰不逐
    一論列，附此敘明。
八、結論，本件原告之訴為無理由，判決如主文。
中　　華　　民　　國　　110　 年　　10　　月　　21　　日
   　　　　　　　   臺北高等行政法院第七庭
                              審判長法  官　 許麗華
                          　　      法  官　 郭淑珍
                             　　　 法  官   梁哲瑋
一、上為正本係照原本作成。
二、如不服本判決，應於送達後20日內，向本院提出上訴狀並表
    明上訴理由，如於本判決宣示後送達前提起上訴者，應於判
    決送達後20日內補提上訴理由書（須按他造人數附繕本）。
三、上訴時應委任律師為訴訟代理人，並提出委任書。（行政訴
    訟法第241條之1第1項前段）
四、但符合下列情形者，得例外不委任律師為訴訟代理人。（同
    條第1項但書、第2項）
得不委任律師為訴訟代理人之情形 所  需  要  件 (一)符合右列情形之一者，得不委任律師為訴訟代理人　 1.上訴人或其法定代理人具備律師資格或為教育部審定合格之大學或獨立學院公法學教授、副教授者。 2.稅務行政事件，上訴人或其法定代理人具備會計師資格者。 3.專利行政事件，上訴人或其法定代理人具備專利師資格或依法得為專利代理人者。 (二)非律師具有右列情形之一，經最高行政法院認為適當者，亦得為上訴審訴訟代理人 1.上訴人之配偶、四親等內之血親、二親等內之姻親具備律師資格者。 2.稅務行政事件，具備會計師資格者。 3.專利行政事件，具備專利師資格或依法得為專利代理人者。 4.上訴人為公法人、中央或地方機關、公法上之非法人團體時，其所屬專任人員辦理法制、法務、訴願業務或與訴訟事件相關業務者。 是否符合(一)、(二)之情形，而得為強制律師代理之例外，上訴人應於提起上訴或委任時釋明之，並提出所示關係之釋明文書影本及委任書  
中　　華　　民　　國　　110 　年　　10　　月　　22　　日
                                    書記官  朱倩儀